臺灣臺中地方法院民事判決　　　　93年度訴字第2415號
原　　　告　　壬○○
訴訟代理人　　丙○○
被　　　告　　文心凱旋二期社區管理委員會
兼法定代理人　癸○○
被　　　告　　乙○○
　　　　　　　甲○○
　　　　　　　庚○○
　　　　　　　丑○○
　　　　　　　丁○○
　　　　　　　己○○
　　　　　　　寅○○
　　　　　　　子○○
　　　　　　　戊○○
兼上十一人共
同訴訟代理人　辛○○
當事人間請求確認委任關係不存在等事件，本院於民國94
年7月13日言詞辯論終結，判決如下：
    主      文
原告之訴駁回。
訴訟費用由原告負擔。
    事實及理由
一、原告主張：被告寅○○曾於民國91年8月3日，以文心凱旋2
    期社區管理負責人之名義，召開該社區第9屆第2次區分所有
    權人會議，然該次會議因出席人數未達區分所有權人總數之
    1/4，所作成選任第10屆管理委員，及管理委員互選主任委
    員即被告辛○○之決議，決議方法違反92年12月31日修正前
    公寓大廈管理條例第30條規定，且業經該社區區分所有權人
    即訴外人卓惠凰、黃玉珍起訴，由臺灣高等法院臺中分院93
    年度上字第153號民事判決上開決議應予撤銷，則被告辛○○自未取得文心凱旋2期社區第10屆主任管理委員之資格，
    其於92年8月10日召集之區分所有權人會議，為無召集權人
    所召集之會議，該次會議所為選任上開社區第11屆管理委員
    ，並由管理委員互選被告甲○○為主任委員之決議亦屬無效
    ，被告甲○○亦不具備該社區區分所有權人會議召集人之身
    分，則由其召集並於93月8月7日召開之該社區第12屆第2次
    區分所有權人會議（下稱系爭區分所有權人會議），仍因係
    無召集權人所召集之會議，該次會議所為選任被告癸○○、
    辛○○、乙○○、甲○○、庚○○、丑○○、丁○○、己○○、寅○○、子○○、戊○○（以下簡稱癸○○等11人）擔
    任上開社區管理委員組成管理委員會之決議，自屬無效，渠
    等與被告管理委員會間之文心凱旋2期社區第12屆管理委員
    會委任關係應不存在。又系爭區分所有權人會議乃決議自文
    心凱旋2期社區A、B、C、D棟各選出2名管理委員，另自A、B
    棟商店及特區各選出1名管理委員，且其中被告辛○○、己○○、寅○○並非文心凱旋2期社區之區分所有權人，被告
    丑○○、丁○○、戊○○3人則係向該社區區分所有權人承
    租房屋居住，亦非該社區之區分所有權人，故該決議已違反
    文心凱旋2期社區93年7月17日修正通過之住戶規約（以下簡
    稱規約修正案）第5條第1項：各棟管理委員比例，為A、B
    、C、D棟各3名，店面及特區各1名，合計11名，及原住戶規
    約第5條第1項：管理委員會應由區分所有權人互選之管理委
    員組成等規定，故該決議之內容自應歸於無效。退步言之，
    縱認被告甲○○有權召集系爭區分所有權人會議，惟依92年
    12月31日修正前公寓大廈管理條例第28條規定，其應於開會
    前15日通知區分所有權人，然原告及大部分社區住戶均未被
    告知系爭區分所有權人會議之開會事宜，致無法出席表達意
    見，該次會議之召集程序顯屬違法。又依系爭區分所有權人
    會議紀錄記載，出席該次會議之區分所有權人共142人（包
    括親自到場之111人，加計出具委託書委由他人出席之31人
    ），然依在該次會議現場拍攝之照片顯示，該次會議實際上
    僅有30餘人到場，加計委託書31份，出席者亦僅有60餘人，
    未達該社區規約修正案第3條第9項所定之最低出席人數（即
    區分所有權人1/5，即108人），故該次會議之決議方法亦違
    反上開社區社戶規約之規定，應予撤銷，為此提起
    本件訴訟，以先位聲明求為判決：確認被告癸○○等11人與
    被告管理委員會間之文心凱旋2期社區第12屆管理委員委任
    關係不存在；另以備位聲明求為判決：系爭區分所有權人會
    議所為選任被告癸○○等11人為文心凱旋2期社區第12屆管
    理委員之決議應予撤銷。
二、被告等抗辯：
  (一)先位聲明部分：被告寅○○係經臺中市政府以90府工管字第
    129352號函同意備查為文心凱旋2期社區之管理負責人，任
    期至91年8月10日始屆滿，該被告在任期內自得行使公寓大
    廈管理條例賦予管理負責人之職權，是其於91年8月3日召開
    上開社區之區分所有權人會議，自屬合法，該會議所為選任
    上開社區第10屆管理委員，再由管理委員互推被告辛○○為
    該屆主任委員，均符合法律與該社區住戶規約之規定；又該
    社區第11、12屆管理委員（第12屆管理委員即被告癸○○等
    11人），分別由第10、11屆主任委員召集之區分所有權人會
    議決議選出，再由所選出之管理委員互推被告甲○○及癸○○為第11、12屆主任委員，完全符合公寓大廈管理條例及該
    社區住戶規約規定之決議程序，原告主張被告癸○○等11人
    與被告管理委員會間無委任關係存在，顯屬無據。
  (二)備位聲明部分：被告管理委員會於93年7月26日即就同年8月
    7日召開之系爭區分所有權人會議製作公告，並對各區分所
    有權人寄發開會通知，是該次會議之召集程序，符合92年12
    月31日修正之公寓大廈管理條例第30條：區分所有權人會議
    應於開會前10日通知區分所有權人之規定；又系爭區分所有
    權人會議之出席人數共142人，已逾文心凱旋2期社區區分所
    有權人人數之1/5，符合該條例第32條第1項規定，則該決議
    之決議方法亦屬合法。上開決議之召集程序及決議方法既未
    違法，原告訴請撤銷系爭區分所有權人會議所為決議，亦無
    理由。
  (三)被告等均聲明：駁回原告之訴。
三、兩造不爭執的事實：
  (一)被告寅○○以文心凱旋2期社區管理負責人之名義，於91年8
    月3日召開該社區第9屆第2次區分所有權人會議，選任第10
    屆管理委員，再由管理委員互選出被告辛○○擔任主任委員
    ；被告辛○○再於92年8月10日召集該社區第10屆第2次區分
    所有權人會議，選任第11屆管理委員，並由管理委員互選出
    被告甲○○擔任主任委員；被告甲○○復於93年8月7日召開
    系爭區分所有權人會議，選任被告癸○○等11人擔任第12屆
    管理委員，組成被告管理委員會，並由管理委員互選出被告
    癸○○擔任主任委員。
  (二)文心凱旋2期社區之住戶即訴外人卓惠凰、黃玉珍曾起訴請
    求確認被告寅○○以管理負責人之名義，於91年8月3日召開
    之該社區區分所有權人會議，所為選任該社區第10屆管理委
    員之決議無效或得撤銷，經臺灣高等法院臺中分院93年度上
    字第153號民事判決，認上開決議之決議方法違法，判決該
    決議應予撤銷，然該案尚未確定。
  (三)被告甲○○於93年7月16日召集文心凱旋2期社區第11屆第1
    次區分所有權人會議，因出席人數未達該社區區分所有權人
    總數之2/3而流會，該被告嗣於93年7月26日在該社區內公告
    將於93年8月7日召開系爭區分所有權人會議，議題為選舉管
    理委員，系爭區分所有權人會議並確於93年8月7日召開，依
    會議紀錄所載：該次會議應到108人，實到142人（含委託書
    31份）。
四、原告另主張：系爭區分所有權人會議係由無召集權之人所召
    集，其所為決議自屬無效；況該決議選任之文心凱旋2期社
    區第12屆管理委員中，被告辛○○、己○○、寅○○、丑○○、丁○○、戊○○6人均非該社區之區分所有權人，並無
    被選為管理委員之資格，從而被告癸○○等11人並未因系爭
    區分所有權人會議所為上述決議，與被告管理委員會間發生
    該社區第12屆管理委員之委任關係；又被告管理委員會未依
    92年12月31日修正前公寓大廈管理條例第28條規定，於開會
    前15日將開會內容以書面通知上開社區各區分所有權人；且
    出席人數未達修正後該條例第31條所定標準，即作成選任被
    告癸○○等11人為管理委員之決議，是系爭區分所有權人會
    議之召集程序與上開決議之方法均有違法之處，該決議自應
    予撤銷等語，為被告等所否認，並以前揭情詞置辯，從而
    本件應予審究者，厥為：(一)先位聲明部分：1.系爭區分所有
    權人會議是否為無召集權人所召集？2.被告等被選為文心凱
    旋2期社區區分所有權人，有無違反公寓大廈管理條例及上
    開社區住戶規約之處？(二)備位聲明部分：系爭決議之召集程
    序或決議方法有無違法之處？茲分別論究如次。
  (一)先位聲明部分：
  1.系爭區分所有權人會議並非由無召集權人所召集：
    系爭區分所有權人會議係由被告甲○○所召集，而該被告係
    經被告辛○○以文心凱旋2期社區第10屆主任管理委員身分
    ，於92年8月10日召集之區分所有權人會議選出之管理委員
    互選，而成為該社區第11屆主任委員；被告辛○○復係由被
    告寅○○以文心凱旋2期社區管理負責人名義，於91年8月3
    日召開該社區第9屆第2次區分所有權人會議選出之管理委員
    互選，而成為該社區第10屆主任委員等情，均如前述。又被
    告寅○○係在文心凱旋2期社區第9屆管理委員會任期屆滿後
    ，未改選下屆管理委員之際，經由該社區區分所有權人推選
    而擔任管理負責人，則其於任期內，在91年8月3日召開之上
    開區分所有權人會議，並非無召集權人所召集之會議，該次
    會議所為選任被告寅○○、甲○○、辛○○、謝木貴、庚○○、己○○、曾樹鄰、羅碧貞、李民山等人為該社區第10
    屆管理委員，並由管理委員互選被告辛○○為主任委員等決
    議，並非無效等情，業據臺灣高等法院臺中分院93年度上字
    第153號民事判決認定明確，有原告提出之該民事判決一份
    在卷足憑（以上判決理由詳參該判決第9至15頁）。至於上
    開該社區於91年8月3日召開之區分所有權人會議所為選任該
    社區第10屆管理委員之決議，固經前述臺灣高等法院臺中分
    院民事判決認定係在出席人數未達法定人數之情況下作成，
    決議之程序與方法存有瑕疵，應予撤銷（見卷附該判決第15
    至22頁），然如前所述，該判決目前尚未確定，則上開決議
    即未經撤銷而失其效力，被告辛○○自仍為該社區第10屆主
    任管理委員，而有權於92年8月10日召集該社區區分所有權
    人會議。至原告雖另就被告辛○○召集之上開區分所有權人
    會議，所為選任被告甲○○等為該社區第11屆管理委員之決
    議，向本院對被告管理委員會提起確認決議無效及撤銷決議
    之訴訟，經本院分為93年度訴字第1750號案件審理，然該案
    既尚未審結，原告復未能舉出其他證據，證明上述選出被告
    甲○○為該社區管理委員之決議，究有何違背法令而應歸於
    無效之處，自無從否定該決議之效力。是被告甲○○既係經
    該社區於92年8月10日所召開區分所有權人會議決議選出之
    管理委員互推，而成為該社區第11屆管理委員會之主任委員
    ，依該社區住戶規約第3條第1項：「區分所有權人會議召集
    人為當屆主任委員」規定，自有合法召集系爭區分所有權人
    會議之權利，則原告主張該次區分所有權人會議係由無召集
    權人所召集，該決議並未成立云云，洵無足取。
  2.系爭區分所有權人會議所為選任被告癸○○等11人為文心凱
    旋2期社區第12屆管理委員之決議，並無違背法令或該社區
    住戶規約之處，應屬有效：
  (1)原告雖另主張：系爭區分所有權人會議決議自文心凱旋2期
    社區A、B、C、D棟各選出2名管理委員，另自A、B棟商店及
    特區各選出1名管理委員，違反文心凱旋2期社區規約修正案
    （如起訴狀原證6所示）第5條第1項所定各棟管理委員之比
    例，即A、B、C、D棟各選出3名，店面及特區各選出1名之規
    定云云，然被告抗辯：上述規約修正案尚未經文心凱旋2期
    社區區分所有權人會議決議通過，該社區目前有效施行之住
    戶規約，乃如起訴狀原證1所示，訂定於87年8月2日之住戶
    規約（以下簡稱現行住戶規約）等情，為原告所不爭執（見
    本院94年6月14日言詞辯論筆錄第3頁）。依該現行住戶規約
    第5條規定：文心凱旋2期社區管理委員會，係由主任委員1
    名、副主任委員2名、財務委員1名、監察委員1名、公關委
    員2名、設備委員2名及事務委員2名所組成，並未就該社區A
    、B、C、D棟、店面及特區各應選出之管理委員人數加以規
    定，則系爭區分所有權人會議所為上開選任管理委員決議之
    結果，自難認有何違反文心凱旋2期社區現行住戶規約之情
    事。況且依上開決議內容，文心凱旋2期社區之A、B、C、D
    棟、店面及特區均有住戶被選為管理委員，則由該等管理委
    員組成之被告管理委員會，應能妥善維護該社區各棟住宅、
    商店與特區之權益。是原告執尚未發生效力之上述該社區規
    約修正案，主張系爭區分所有權人會議選任管理委員之決議
    違反住戶規約規定，應歸於無效，自非可採。
  (2)原告復主張：被告辛○○、己○○、寅○○並非文心凱旋2
    期社區之區分所有權人，被告丑○○、丁○○、戊○○則係
    向該社區區分所有權人承租房屋居住，亦非該社區區分所有
    權人等情，固為被告所不爭執，然原告進而主張：系爭區分
    所有權人會議選任上開6名被告為管理委員之決議，違反該
    社區現行住戶規約第5條第1項：管理委員會應由區分所有權
    人互選之管理委員組成之規定，應屬無效等語，則為被告所
    否認。經查，被告辛○○、己○○、寅○○抗辯：被告辛○○、寅○○之妻及被告己○○之子均為該社區區分所有權人
    一節，為原告所不爭執，則該3名被告因與家屬同住該社區
    內，自已成為該社區之住戶；另被告丑○○、丁○○、戊○○既向該社區區分所有權人租屋居住，自亦係該社區之住戶
    無疑。另由卷附文心凱旋2期社區現行住戶規約第5條：「…
    …本公寓大廈由區分所有權人互選管理委員組成管理委員會
    」，第7條第1款：「主任委員由管理委員互選之」，及同條
    第3款：「委員之提名自我推薦，住戶相互推薦、當屆委員
    推薦3種方式」等規定觀之，該社區管理委員之提名，既得
    由住戶相互推薦，顯見只需為該社區住戶之人，即有資格被
    選任為該社區管理委員會之委員，而非必以區分所有權人為
    限；至於該社區現行住戶規約第7條第5款固規定：「主任委
    員、副主任委員、財務委員喪失區分所有權人資格者，即當
    然解任」，然該款規定係在規範：該社區管理委員會之上述
    成員，如因將其所有之區分所有建物處分予第3人，致已非
    區分所有權人或住戶時，因與該社區已無關聯，因而當然解
    任，並非意指該社區之管理委員必須限於區分所有權人，住
    戶不得被選任。從而，被告辛○○、己○○、寅○○、丑○○、丁○○、戊○○等人既分別因與身為文心凱旋2期社區
    區分所有權人之家屬同住，或承租該社區區分所有建物，而
    成為該社區之住戶，自有被推選為該社區管理委員之資格，
    則系爭區分所有權人會議所為選任該6名被告為管理委員之
    決議，自非無效，原告以該6名被告非文心凱旋2期社區之區
    分所有權人，不得擔任該社區管理委員云云，自不可採。
  (二)備位聲明部分：
  1.系爭區分所有權人會議之召集程序並無違法
  (1)首按原告主張系爭區分所有權人會議之召集程序違法，係以
    92年12月31日修正前之公寓大廈管理條例第28條：「區分所
    有權人會議，應由召集人於開會前15日以書面載明開會內容
    ，通知各區分所有權人。但有急迫情事須召開臨時會者，得
    以公告為之；公告期間不得少於2日」規定為依據，然系爭
    區分所有權人會議之召開時間（93年8月7日），既在該條例
    於92年12月31日修正公布之後，則該次會議之召集程序有無
    原告所指違法之處，應視其是否有違修正後公寓大廈管理條
    例第30條：「區分所有權人會議，應由召集人於開會前10日
    以書面載明開會內容，通知各區分所有權人。但有急迫情事
    須召開臨時會者，得以公告為之；公告期間不得少於2日。
    管理委員之選任事項，應在前項開會通知中載明並公告之，
    不得以臨時動議提出」之規定，原告前述主張容有誤會，應
    先予敘明。
  (2)次查，依被告所提出、且其真正為原告所不爭執之被告甲○○於93年7月26日在文心凱旋2期社區內所為公告內容顯示，
    被告甲○○於該日即以召集人之身分，將：文心凱旋2期社
    區定於93年8月7日下午3時，依公寓大廈管理條例第32條規
    定，召開系爭區分所有權人會議，請居住於該社區之住戶至
    管理室簽領開會資料，另以郵寄方式通知居住外地之區分所
    有權人開會事宜之旨，在該社區中公布週知。另被告管理委
    員會曾於93年7月26日向未居住於該社區之區分所有權人204
    人寄發郵件，亦有被告所提出之中華郵政交寄大宗掛號函件
    執據11紙可稽，且原告對被告抗辯該等寄送予上述區分所有
    權人之郵件，即係系爭區分所有權人會議之開會通知一節，
    亦未有何爭執。而前揭條文就區分所有權人會議之召集人應
    如何「通知」區分所有權人，並未規定一定之方式，被告甲○○於系爭區分所有權人會議開會前10餘日，即對非居住該
    社區內之住戶郵寄開會通知，符合上述規定，自無疑義；而
    其另於寄發開會通知之同日，以在該社區內張貼公告之方式
    ，告知居住該社區之住戶應至管理室領取開會通知，亦難認
    有何違反前揭條文規定之處，則原告主張系爭區分所有權人
    會議於開會前未合法通知上開社區之區分所有權人，召集程
    序係屬違法，所為決議應予撤銷等語，即非有據。
  2.系爭區分所有權人會議所為選任被告癸○○等11人為文心凱
    旋2期社區第12屆管理委員之決議，決議方法亦無違法：
    次按區分所有權人會議之決議，除規約另有規定外，應有區
    分所有權人2/3以上及其區分所有權比例合計2/3以上出席，
    以出席人數3/4以上及其區分所有權比例占出席人數區分所
    有權3/4以上之同意行之；區分所有權人會議依前條規定未
    獲致決議、出席區分所有權人之人數或其區分所有權比例合
    計未達前條定額者，召集人得就同一議案重新召集會議；其
    開議除規約另有規定出席人數外，應有區分所有權人3人並
    1/5以上及其區分所有權比例合計1/5以上出席，以出席人數
    過半數及其區分所有權比例占出席人數區分所有權合計過半
    數之同意作成決議；前項決議之會議紀錄依第34條第1項規
    定送達各區分所有權人後，各區分所有權人得於7日內以書
    面表示反對意見；書面反對意見未超過全體區分所有權人及
    其區分所有權比例合計半數時，該決議視為成立，分別為92
    年12月31日修正後之公寓大廈管理條例第31條及第32條第1
    、2項所明定。查文心凱旋2期社區之區分所有權人總數為53
    7人，被告甲○○於93年7月16日召集之該社區第11屆第1次
    區分所有權人會議，因出席人數未達區分所有權人總數之2/
    3而流會等情，有被告提出之系爭區分所有權人會議簽到冊7
    冊為證，且為兩造所不爭執，堪信為真。而該社區另於93年
    8月7日召開之系爭區分所有權人會議，依被告提出之該次會
    議簽到簿所示，共有142人出席（含出具委託書委請他人出
    席之31人），故出席人數已逾該社區區分所有權人總數1/5
    （即108人）。又被告抗辯文心凱旋2期社區之管理委員選舉
    係分區為之，即A區之區分所有權人僅得投票選舉同為A區之
    區分所有權人為管理委員，其餘B、C、D、商店AB、商店CD
    區及特區亦同等情，為原告所不爭執，自堪信實，且觀諸系
    爭區分所有權人會議紀錄所載，A區當選人被告甲○○、寅
    ○○所得票數分別為12、11票，B區當選人被告丑○○、戊○○所得票數分別為9、8票，C區當選人被告庚○○、己○○所得票數分別為14、15票，D區當選人被告癸○○、丁○○所得票數均為37票，AB棟商店當選人被告乙○○獲得5票
    ，CD棟商店當選人被告子○○獲得5票，特區當選人被告辛○○獲得10票，是各區當選人均係取得逾該區出席系爭區分
    所有權人會議者（各區出席人數：A區14人、B區14人、C區
    27人、D區65人、AB棟商店7人、CD棟商店5人、特區10人）
    1/5以上之同意，而被選為文心凱旋2期社區第12屆管理委員
    ，則作成該決議之同意人數比例，亦符合上述條文之規定。
    原告雖主張：於系爭區分所有權人會議簽到冊中簽署出席之
    上開社區區分所有權人吳松炎簽到之日期為93年8月5日，較
    系爭決議作成之日早2日，顯見該簽到紀錄係屬偽造；另A棟
    201-6林明良、A棟187-6洪美英、B棟49-5唐克昌及32號6樓
    魏素珍實際上並未出席系爭區分所有權人會議；又B棟17-7
    、27號4樓、173號1樓之區分所有權人分別為張廖秀絨、黃
    雅瑩、陳李麗玲，惟該3戶於系爭區分所有權人會議之簽到
    紀錄中，係分別由陳志仁、楊愛玉及陳尚嘉簽名；B棟37- 6
    之區分所有權人為廖婉伶，然卻由李林阿招出具委託書、B
    棟47- 6區分所有建物，因原所有權人劉少康積欠債務，早
    於92年間即被拍賣，由訴外人游錦綢取得所有權，惟該戶竟
    仍由劉少康出具委託書，委請訴外人林紹熙出席系爭區分所
    有權人會議；B棟203-6建物所有權人楊文讚於93年9月23日
    始買賣房屋，出具委託之張怡芬與所有權人姓名不符。然則
    ，原告上述主張縱屬真實，系爭區分所有權人會議之與會人
    數，扣除原告所指上述簽到或委託出席紀錄有疑義之10人後
    ，尚有132人，仍超過該社區區分所有權人總數之1/5即
    108人，並不影響該次會議依公寓大廈管理條例第32條第1項
    規定，選任被告癸○○等11人為管理委員之效力；何況，系
    爭區分所有權人會議紀錄經送達於文心凱旋社區各區分所有
    權人後，並無區分所有權人以書面表示反對意見，僅有多人
    以口頭表達異議等情，業據原告於本院最後言詞辯論期日所
    自認，則依公寓大廈管理條例第32條第2項規定，上述決議
    因無超過全體區分所有權人及其區分所有權比例合計半數之
    人，在收受會議紀錄後以書面表示反對，而視為成立。至原
    告雖主張文心凱旋2期社區之規約修正案中有排除公寓大廈
    管理條例第32條第2項適用之規定，然如前所述，該規約修
    正案並未經該社區區分所有權人會議決議通過，自不發生效
    力，即無可能排除法律規定之適用，故原告此部分主張亦無
    足取。
六、綜上所述，系爭區分所有權人會議決議選任被告癸○○等11
    人為文心凱旋2期社區第12屆管理委員會之管理委員，與公
    寓大廈管理條例及該社區現行住戶規約之規定均無牴觸，自
    屬有效；且該決議係由上開社區出席系爭區分所有權人會議
    之區分所有權人，以合於公寓大廈管理條例第32條第1項規
    定之表決比例所作成，況該次會議紀錄經送達於該社區區分
    所有權人迄今，亦無區分所有權人以書面表示反對，則依同
    條第2項規定，該決議已視為成立，是該次會議之召集程序
    及其作成選任管理委員決議之方法，亦無違反法令或住戶規
    約之情事，被告癸○○等11人即因上述決議，而成為該社區
    第12屆管理委員，而與被告管理委員會間產生委任關係。從
    而，原告提起本件訴訟，以先位聲明，請求確認被告管理委
    員會與被告癸○○等11人間，就文心凱旋2期社區第12屆管
    理委員之委任關係不存在；另以備位聲明，請求撤銷系爭區
    分所有權人會議所為選任被告癸○○等11人為該社區第12屆
    管理委員之決議，均無理由，應予駁回。
七、本件事證已臻明確，兩造其餘攻擊防禦方法，經核均與判決
    結果無影響，爰不分別斟酌論述，附此敘明。
八、訴訟費用負擔之依據：民事訴訟法第78條。
中　　華　　民　　國　　94　　年　　7 　　月　　29　　日
                      民事第一庭法　官　鍾啟煒
以上正本係照原本作成
如對本判決上訴，須於判決送達後20日內向本院提出上訴狀
中　　華　　民　　國　　94　　年　　7 　　月　　29　　日
                    　　　　　　書記官　林素妃
